zh-CN: 交通工具/汽车/飞机/船舶 > 交通工具零件/配件 > 交通工具护理 > 车罩/车衣: 高尔夫球车外罩; 机动车风挡罩; 车厢盖布; 车辆硬顶; 汽车软顶敞篷; 交通工具防尘/防晒保护罩
cs: Vozidla a náhradní díly > Díly a příslušenství vozidel > Údržba a výzdoba motorových vozidel > Plachty na auta: Plachty na golfová vozítka; Ochranné kryty na čelní skla vozidel; Plachty na valníková vozidla; Pevné střechy vozidel; Měkké střechy vozidel; Plachty pro skladování vozidel
sv: Fordon och delar > Fordonsdelar och tillbehör > Motorfordonsvård > Fordonsöverdrag: Höljen till golfbilar; Vindruteöverdrag; Flakskydd; Hårda fällbara fordonstak; Mjuka fällbara fordonstak; Skyddsöverdrag för fordon
nb: Kjøretøy og deler > Deler og tilbehør til kjøretøy > Kjøretøyvedlikehold, -pleie og -dekor > Kjøretøytrekk: Golfbiltrekk; Frontvindutrekk for bil; Kalesjetrekk; Hardtopper til biler; Softtopper til biler; Lagringstrekk for kjøretøy
ja: 乗り物・パーツ > 乗り物用パーツ・関連用品 > 乗り物用品 > 乗り物用カバー: ゴルフカートエンクロージャー; 自動車用フロントカバー; 荷台カバー; ハードトップ; ソフトトップ; 乗り物用ボディカバー
th: รถยนต์และชิ้นส่วน > ชิ้นส่วนและอุปกรณ์สำหรับยานยนต์ > การบำรุงรักษา การดูแล และการตกแต่งรถ > ที่คลุมรถ: ที่ปิดของรถกอล์ฟ; ที่คลุมกระจกหน้ารถยนต์; ฝาปิดกระบะท้ายรถปิคอัพ; หลังคารถยนต์แบบแข็ง; หลังคาผ้าใบของรถยนต์; ที่คลุมรถยนต์
ru: Транспортные средства, запчасти и аксессуары > Запчасти и аксессуары для транспортных средств > Обслуживание, уход и декорирование > Тенты, чехлы и накидки для транспортных средств: Тенты для гольф-каров; Накидки на лобовое стекло автомобиля; Тенты для пикапов; Жесткий верх для транспортных средств; Мягкий верх для транспортных средств; Чехлы для хранения транспортных средств
ko: 차량/부품 > 차량 부품/부대용품 > 차량 정비/관리/장식 > 차량 커버: 골프 카트 인클로저; 자동차 전면유리 커버; 짐칸 커버; 차량 하드톱; 차량 소프트톱; 차량 보관 커버
tr: Taşıtlar ve Parçalar > Taşıt Parçaları ve Aksesuarlar > Araç Bakımı ve Dekoru > Taşıt Örtüleri: Golf Arabası Örtüleri; Motorlu Taşıt Ön Cam Örtüleri; Tenteler; Araç Açılır Tavanları; Araç Yumuşak Tavanları; Taşıt Saklama Örtüleri
nl: Voertuigen en onderdelen > Voertuigonderdelen en -accessoires > Onderhoud en decoratie voor voertuigen > Voertuighoezen: Beschermhoezen voor golfkarren; Voorruithoezen voor motorvoertuigen; Dekkleden; Hardtops voor voertuigen; Vouwdaken voor voertuigen; Opslaghoezen voor voertuigen
sk-SK: Diely pre vozidlá > Diely a príslušenstvo pre vozidlá > Údržba, starostlivosť a dekorácia vozidiel > Autoplachty: Obaly na golfové vozíky; Kryty čelných skiel motorových vozidiel; Plachty na vlečky; Vystužené strechy vozidiel; Nevystužené strechy vozidiel; Mobilné garáže pre vozidlá
fi: Ajoneuvot ja osat > Ajoneuvojen osat ja tarvikkeet > Ajoneuvon huolto, hoito ja sisustus > Auton peitteet: Golfkärryn sivuseinät; Auton tuulilasipeitteet; Lava-auton suojapeitteet; Hardtop-autot; Avoautot; Ajoneuvojen suojapeitteet
sl-SI: Vozila in deli > Deli in dodatki za vozila > Vzdrževanje, nega in okrasitev vozil > Prevleke za vozila: Ohišja za vozičke za golf; Zaščitne prevleke za vetrobransko steklo; Prevleke Tonneau; Trda pokrivala za vozila; Mehka pokrivala za vozila; Prevleke za shranjevanje vozil
lt-LT: Transporto priemonės ir dalys > Transporto priemonių dalys ir priedai > Transporto priemonių priežiūra ir apdaila > Transporto priemonių apdangalai: Golfo vežimėlių gaubtai; Motorinių transporto priemonių priekinių stiklų uždangalai; Atviro kėbulo uždangalai; Standieji stogai transporto priemonėms; Minkštieji stogai transporto priemonėms; Transporto priemonių uždangalai
vi: Xe và phụ tùng > Bộ phận và phụ kiện xe cộ > Bảo dưỡng, chăm sóc và trang trí xe > Bạt phủ xe: Vỏ bọc xe gôn; Bạt phủ kính chắn gió xe cơ giới; Bạt phủ thùng xe; Mui cứng; Mui mềm; Bạt phủ khoang chứa xe
es: Vehículos y recambios > Piezas y accesorios para vehículos > Mantenimiento, cuidado y decoración de vehículos > Fundas para vehículos: Cubiertas carritos de golf; Cubiertas para parabrisas de vehículos motorizados; Fundas para asientos de descapotables; Techos rígidos para vehículos; Capotas de lona para vehículos; Cubiertas para almacenamiento de vehículos
zh-TW: 車輛與零配件 > 車輛零件/配件 > 車輛保養與裝飾 > 車輛保護套: 高爾夫球車罩; 汽車擋風玻璃罩; 尾箱平板蓋; 硬質車頂; 車輛敞篷; 車輛保護罩
pt-BR: Veículos e peças > Peças e acessórios de veículos > Manutenção, cuidado e decoração para veículos motorizados > Capas para veículos: Capotas para carrinhos de golfe; Capas de parabrisa para veículos motorizados; Capotas para caçamba; Tetos rígidos para veículos; Capotas automotivas; Capas para armazenamento de veículos
it: Veicoli e parti > Componenti e accessori per auto > Cura, manutenzione e decorazione dei veicoli > Coperture veicolo: Coperture per veicoli da golf; Coperture per parabrezza per veicoli a motore; Coperture per cassoni; Capote rigide per veicoli; Capote in tela per veicoli; Teli per lo stoccaggio di veicoli
ro-RO: Vehicule și piese > Piese și accesorii pentru vehicule > Întreținerea, îngrijirea și decorarea vehiculelor > Huse pentru vehicule: Incinte pentru cărucioare de golf; Huse parbriz autovehicule; Husă camionetă; Vehicule hardtop; Vehicule softtop; Huse depozitare vehicule
da: Køretøjer og dele > Dele og tilbehør til køretøjer > Pleje og udsmykning af motorkøretøjer > Covers til køretøjer: Dækken til golfvogne; Overtræk til forrude på motorkøretøjer; Presenninger til pickup; Hardtops til motorkøretøjer; Softtops til motorkøretøjer; Overtræk til køretøjer
el: Οχήματα & ανταλλακτικά > Ανταλλακτικά & αξεσουάρ οχημάτων > Συντήρηση, φροντίδα & διακόσμηση μηχανοκίνητων οχημάτων > Καλύμματα οχημάτων: Περιβλήματα καροτσιών γκολφ; Καλύμματα παρμπρίζ οχημάτων; Καλύμματα καρότσας; Σκληρές οροφές οχημάτων; Μαλακές οροφές οχημάτων; Καλύμματα αποθήκευσης οχημάτων
bg-BG: Превозни средства и части > Автомобилни части и аксесоари > Поддръжка, грижа и декорация на превозни средства > Покривала за превозно средства: Заграждения за колички за голф; Покривала за предни стъкла на моторни превозни средства; Покривала за пикап; Твърди покриви за превозни средства; Меки покриви за превозни средства; Покривала за съхранение на превозни средства
de: Fahrzeuge & Teile > Fahrzeugersatzteile & -zubehör > Kfz-Wartung & -Pflege > Fahrzeugabdeckungen: Golfcart-Gehäuse; Windschutzscheiben-Abdeckungen; Ladeflächenabdeckungen; Fahrzeug-Hardtops; Fahrzeugverdecke; Fahrzeugabdeckplanen
en: Vehicles & Parts > Vehicle Parts & Accessories > Vehicle Maintenance, Care & Decor > Vehicle Covers: Golf Cart Enclosures; Motor Vehicle Windshield Covers; Tonneau Covers; Vehicle Hardtops; Vehicle Soft Tops; Vehicle Storage Covers
hr-HR: Vozila i dijelovi vozila > Dijelovi i oprema za vozila > Održavanje, njega i uređenje vozila > Navlake za vozila: Kućišta za golf kolica; Poklopci vjetrobrana za motorna vozila; Navlake za zadnji red; Tvrdi krovovi za vozila; Mekani krovovi za vozila; Navlake za pohranu vozila
pl: Pojazdy i części > Akcesoria i części do pojazdów > Konserwacja, pielęgnacja i ozdabianie pojazdów > Osłony i pokrowce na pojazdy: Osłony do wózków golfowych; Osłony na przednią szybę; Plandeki na skrzynie ładunkowe; Dachy sztywne (typu hardtop); Dachy miękkie; Pokrowce na pojazdy
pt-PT: Veículos e peças > Acessórios e peças para veículos > Decoração, cuidado e manutenção de veículos > Coberturas para veículos: Cabinas para carrinhos de golfe; Coberturas de para-brisas para veículos motorizados; Coberturas de caixa de carga; Tejadilhos rígidos para veículos; Tejadilhos flexíveis para veículos; Coberturas de armazenamento para veículos
fr: Véhicules et accessoires > Pièces détachées pour véhicules > Entretien et décoration de véhicules > Housses de véhicule: Capotes pour voiturettes de golf; Bâches pour pare-brises; Bâches de bennes; Toits amovibles pour véhicules; Toits convertibles pour véhicules; Housses de protection pour véhicules
hu: Járművek és alkatrészek > Járműalkatrészek és -kiegészítők > Járműkarbantartás, -gondozás és -dekoráció > Járműburkolatok: Golfkocsiburkolatok; Gépjárműszélvédő burkolatok; Teherautóplató-takarók; Jármű-keménytetők; Jármű-puhatetők; Járműtároló burkolatok